# 权益法核算的对象问题

提问人：wbj60123 时间：2010-05-26 15:48:15
各位老师： 原会计准则，我们在权益法核算时，如被投资单位为集团公司，编制合并报表，我们计算投资收益时，是按母公司的净利润计算的。执行新会计准则后，我们在合并会计报表，对子公司模拟权益法，计算投资收益时采用的是合并净利润。执行新会计准则后，合并净利润与母公司净利润差别很大，现对联营企业的投资在按权益法核算投资收益时，采用的是母公司净利润还是合并净利润，请提供这方面的政策依据。

回答人：chenyiwei
回复 楼主 wbj60123 的帖子一般情况下，应当是以被投资企业的合并报表作为核算的依据，这也是实体观的体现。但是，如果存在某些特殊交易中被投资方和集团视角不一致的情况，就需要对被投资方的报表从投资方的视角作出必要调整后再进行权益法核算。本版面以前讨论过的复星医药 2009 年年报和三季报中对联营企业国药控股IPO事项的处理就体现了这一点，你可以搜索一下当时的帖子。